臺灣彰化地方法院刑事判決　　　　　　　100年度易字第460號
公　訴　人　臺灣彰化地方法院檢察署檢察官
被　　　告　曾世坤
上列被告因竊盜案件，經檢察官提起公訴（100 年度偵字第3204
號），本院判決如下：
    主  文
曾世坤攜帶兇器，踰越安全設備竊盜，累犯，處有期徒刑捌月。
扣案之活動扳手壹支沒收。
    犯罪事實
一、曾世坤曾犯竊盜罪，經臺灣桃園地方法院以98年度審易字第
    613 號判處有期徒刑8 月確定，甫於民國99年11月28日執行
    完畢。詎其猶不知悔改，竟意圖為自己不法之所有，於100
    年4 月4 日下午1 時許，至彰化縣芳苑鄉○○村○○路140
    號草湖國中2 樓，攜帶其所有，客觀上足以對人之生命、身
    體造成危險，足供兇器使用之活動扳手1 支，自走廊以攀爬
    踰越安全設備窗戶之方式進入導師辦公室，竊取林儀芃所有
    之皮包1 只（內有現金新臺幣【下同】8900元、收據3 張、
    統一發票2 張、學校班費紀錄1 張等物），得手後因觸動保
    全系統，經保全人員報警後，為警當場查獲，並扣得上揭失
    竊之皮包1 只（已發還被害人）及活動扳手1 支等物。
二、案經彰化縣警察局芳苑分局報請臺灣彰化地方法院檢察署檢
    察官偵查起訴。
    理  由
一、本案被告所犯係屬刑事訴訟法第376 條第2 款所列之刑法第
    321 條第1 項之加重竊盜罪，本院爰依同法第284 條之1 之
    規定行獨任審判。次按被告以外之人於審判外之陳述，雖不
    符刑事訴訟法第159 條之1 至第159 條之4 之規定，而經當
    事人於審判程序同意作為證據，法院審酌該言詞陳述或書面
    陳述作成時之情況，認為適當者，亦得為證據。當事人、代
    理人或辯護人於法院調查證據時，知有第159 條第1 項不得
    為證據之情形，而未於言詞辯論終結前聲明異議者，視為有
    前項之同意，刑事訴訟法第159 條之5 定有明文。查本案全
    部卷證，公訴人、被告均不爭執其證據能力，本院復衡以該
    等供述證據作成時之情況，應為適當，是可認後述所引用證
    據之證據能力均無疑義，合先敘明。
二、上揭犯罪事實，業據被告曾世坤於警、偵訊及本院審理時坦
    承不諱，核與證人即被害人林儀芃於警詢時證述之情節相符
    ，並有贓物認領保管單1 紙附卷及活動扳手1 支扣案可資佐
    證，足認被告自白與事實相符，堪可採為論罪科刑之依據。
    又被告於本院審理時供稱：係因無業而缺錢花用，始為本案
    竊盜犯行等語（見本院100 年7 月21日審判筆錄），足見被
    告確有為自己不法所有之意圖甚明。綜上所述，本案事證明
    確，被告犯行洵堪認定，應予依法論科。
三、按刑法第321 條第1 項第2 款所謂安全設備，係指依社會通
    常觀念足認為防盜之設備而言；又窗戶係供通風之安全設備
    ，並非供人爬進爬出之用，爬窗行竊，自係踰越安全設備竊
    盜（最高法院55年臺上字第547 號判例，及70年度臺上字第
    3809號判決參照）。次按刑法第321 條第1 項第3 款之攜帶
    兇器竊盜罪，係以行為人攜帶兇器竊盜為其加重條件，此所
    謂兇器，其種類並無限制，凡客觀上足以對人之生命、身體
    、安全構成威脅，具有危險性之兇器均屬之，且祇須行竊時
    攜帶此種具有危險性之兇器為已足，並不以攜帶之初有行兇
    之意圖為必要（最高法院79年臺上字第5253號判例意旨參照
    ）。查本案被告持供竊盜之活動扳手係金屬製品，質地堅硬
    ，有相當之重量，有該物品照片在卷可稽（見警卷），客觀
    上足對人之生命、身體、安全構成威脅，具有危險性，為刑
    法第321 條第1 項第3 款所稱之兇器無疑。是核被告所為，
    係犯刑法第321 條第1 項第2 款、第3 款之攜帶兇器，踰越
    安全設備竊盜罪。再被告有如犯罪事實欄所載之前科紀錄，
    於99年11月28日執行完畢等情，有臺灣高等法院被告前案紀
    錄表可稽，被告於有期徒刑執行完畢後5 年內又故意再犯本
    案之罪，為累犯，應依刑法第47條第1 項規定，加重其刑。
    爰審酌被告正值壯年，不思以正當方式謀生，僅因貪圖不法
    利益，即竊取他人物品，顯然欠缺法治觀念，所為侵害他人
    財產法益，且係以攜帶兇器、踰越安全設備等方式為之，危
    害社會治安，行為甚不足取，惟其犯後坦承犯行，尚有悔意
    ，又竊得之物業經被害人領回，有贓物認領保管單1 紙在卷
    可按，暨審酌其犯罪動機、犯後態度、智識程度、生活狀況
    及犯罪所生之損害等一切情狀，量處如主文所示之刑。扣案
    之活動扳手1 支，為被告所有供犯本案竊盜犯行所用，業據
    被告於本院審理中供述在卷，應依刑法第38條第1 項第2 款
    之規定，併予宣告沒收。
據上論斷，應依刑事訴訟法第299 條第1 項前段，刑法第321 條
第1 項第2 款、第3 款、第47條第1 項、第38條第1 項第2 款，
判決如主文。
本案經檢察官劉欣雅到庭執行職務。
中    華    民    國   100    年    7     月    28    日
                  刑事第六庭    法      官  胡宜如
以上正本證明與原本無異。
如不服本判決應於收受判決後10日內向本院提出上訴書狀，並應
敘述具體理由。其未敘述上訴理由者，應於上訴期間屆滿後20日
內向本院補提理由書（均須按他造當事人之人數附繕本）「切勿
逕送上級法院」。
告訴人或被害人對於判決如有不服具備理由請求檢察官上訴者，
其上訴期間之計算係以檢察官收受判決正本之日期為準。
中    華    民    國   100    年    7     月    28    日
                                書  記  官  林淑文
附錄本案論罪科刑法條：
中華民國刑法第321 條
犯竊盜罪而有下列情形之一者，處6 月以上、5 年以下有期徒刑
，得併科新臺幣10萬元以下罰金：
一、侵入住宅或有人居住之建築物、船艦或隱匿其內而犯之者。
二、毀越門扇、牆垣或其他安全設備而犯之者。
三、攜帶兇器而犯之者。
四、結夥三人以上而犯之者。
五、乘火災、水災或其他災害之際而犯之者。
六、在車站、埠頭、航空站或其他供水、陸、空公眾運輸之舟、
    車、航空機內而犯之者。
前項之未遂犯罰之。